【裁判字號】    90,易,2758
【裁判日期】    901018
【裁判案由】    傷害等
【裁判全文】
臺灣高雄地方法院刑事判決                          九十年度易字第二七五八號
    公  訴  人  臺灣高雄地方法院檢察署檢察官
    被      告  乙○○
右列被告因傷害等案件，經檢察官提起公訴（九十年度偵字第三五六○號），本院判
決如左：
    主  文
乙○○被訴恐嚇部分，無罪。
其餘被訴傷害、毀損部分，均公訴不受理
    理  由
一、公訴意旨略以：被告乙○○於民國八十九年十二月一日晚上七時十分許，在高雄
    縣旗山鎮○○○街二巷二號前，因細故毆打告訴人甲○○，致使告訴人甲○○受
    有左上腕外側紅斑傷、左前腕紅斑傷及左手掌紅斑微瘀血傷之傷害，並揚言要告
    訴人甲○○搬離此地，否則要讓其好看等語後，逕自離去；復於同日晚上七時三
    十五分許返家，再次對告訴人甲○○揚稱「不管教任何人出面，都要讓對方死」
    等語，致甲○○心生恐懼，詎被告乙○○又基於毀損之故意，於翌日凌晨二時許
    ，擊破告訴人甲○○住處大門玻璃，致令不堪使用，足生損害於告訴人甲○○，
  因認被告乙○○涉犯刑法第二百七十七條第一項之傷害罪、第三百零五條之恐嚇
    罪及第三百五十四條之毀損罪嫌。
二、被告乙○○被訴恐嚇部分：
  (一)按犯罪事實應依證據認定之，無證據不得推定其犯罪事實；不能證明被告犯罪者
    ，應諭知無罪之判決，刑事訴訟法第一百五十四條、第三百零一條第一項分別定
    有明文。次按認定不利於被告之事實，須依積極證據，苟積極證據不足為不利於
    被告事實之認定，即應為有利於被告之認定，更不必有何有利之證據。再事實之
    認定，應憑證據，如未能發現相當證據，或證據不足以證明，自不能以推測或擬
    制之方法，以為裁判之基礎。另告訴人之告訴，係以使被告受刑事訴追為目的，
    是其陳述是否與事實相符，仍應調查其他證據以資審認。又被害人之陳述如無瑕
    疪，且就其他方面調查又與事實相符，固足採為科刑之基礎，倘其陳述尚有瑕疪
    ，則在未究明前，遽採為論罪科刑之根據，即難認為適法（最高法院三十年上字
    第八一六號、四十年台上字第八六號、五十二年台上字第一三○○號、六十一年
    台上字第三○九九號分別著有判例可資參照）。故在告訴人指訴被告涉嫌犯罪之
    場合，如經調查別無其他證據足證其指訴確與事實相符，則本於「罪證有疑、利
    於被告」之證據法則，即不得遽以其片面之指訴，擷為認定被告犯罪之唯一事證
    ，合先敘明。
  (二)本件公訴人認被告乙○○涉犯上開恐嚇危害安全之罪嫌，無非係以告訴人甲○○
    指訴明確為其主要之依據。訊據被告乙○○堅決否認有前揭公訴人所指之恐嚇犯
    行，辯稱：當天晚上與舅媽甲○○因使用烘衣機及電費問題發生爭吵，伊把裝置
    在家裡之電源關閉後，即離騎車離去，至翌日凌晨二時許才回家，甲○○所言不
    實，伊沒有打也沒有恐嚇她等語。
  (三)經查，告訴人甲○○先於警訊中指稱：於八十九年十二月一日晚上七時十分，在
    高雄縣旗山鎮○○○街二巷二號前，遭乙○○持木棍打傷，當時伊兒子陳立育在
    場，且乙○○還要伊搬離此地，不然要讓伊好看，嗣於同日晚上七時三十五分許
    又說，如果叫別人出面，就要讓對方死，伊心生畏懼云云（見警訊筆錄）；復於
    偵查中指稱：於八十九年十二月一日晚上近七時許，被告叫伊兒子拿衣服去烘乾
    ，伊對被告說天氣炎熱不能烘衣，被告就拿木棍、摺疊桌拿起來打伊，打完後並
    恐嚇伊搬離此地，不然要讓伊好看，並要照三餐打，說完後就離開，伊去派出所
    報案，隔沒多久，即七時三十五分許又騎機車回來說，不管伊叫任何人出面，都
    要讓對方死，當時伊兒子在場云云（見偵訊筆錄第五頁反面、第六頁正面）；嗣
    於本院調查中則供稱：八十九年十二月一日晚上六、七點，因伊不讓被告烘衣服
    而與被告發生爭吵，被告拿桌子丟向伊左手臂，打完後被告騎機車出去，沒多久
    叫伊要搬離開那裡，不然看到伊就要打，當時伊很害怕就去報警，警察來處理時
    還幫伊將電源開關打開，警察離去時後，被告又回來說不管任何人出面。就要他
    死的很難看，當時伊兒子陳立育在場云云（見本院九十年九月六日訊問筆錄），
    是告訴人就被告究係持何物毆打伊？恐嚇之內容為何？前後指述均有不一，足徵
    告訴人之指訴已有明顯瑕疵，本難執為論斷被告犯恐嚇罪之依據；況證人即告訴
    人之子陳立育於本院調查中到庭證稱：當時被告與伊母親因烘衣服之事發生爭吵
    ，被告將電源關掉後，即騎車離去，至凌晨二時許才回家並打壞伊家大門，被告
    沒有恐嚇也沒有打傷伊母親，因伊母親為了將電源打開，用身體去撞被告家的門
    才受傷等語（見本院九十年八月十四日訊問筆錄），核與證人即在場處理之警員
    丙○○於本院審理中到庭證稱：係告訴人自行打開電源開關，現場沒有木棍，伊
    也未注意到有無摺疊桌等語（見本院審理筆錄），大致相符，再參以證人陳立育
    為告訴人之子，理應無迴護被告之可能，足認證人陳立育上開證詞，應非虛妄，
    堪以採信，是被告並未出言恐嚇告訴人甚明。此外，復查無何積極證據足資證明
    被告有上開犯行，揆諸首揭法條規定及判例意旨，既不能證明被告此部分犯罪，
    自應為無罪之諭知。
三、被告乙○○被訴傷害、毀損部分：
  (一)按告訴乃論之罪，告訴人於第一審辯論終結前，得撤回其告訴；又告訴乃論之罪
    ，其告訴經撤回者，應諭知不受理之判決，刑事訴訟法第二百三十八條第一項及
    第三百零三條第三款，分別定有明文。且刑事訴訟法第三百零三條之不受理判決
    ，得不經言詞辯論為之，同法第三百零七條亦有明文。
  (二)查本件告訴人甲○○告訴被告乙○○傷害、毀損部分，起訴書認被告係觸犯刑法
    第二百七十七條第一項之傷害罪及刑法第三百五十四條之毀損罪，依同法第二百
    八十七條前段及同法第三百五十七條之規定，須告訴乃論。茲據告訴人甲○○於
    本院調查中當庭以言詞撤回此部分之告訴，此有本院九十年九月六日訊問筆錄在
    卷足稽，揆諸首開法條規定，就被告被訴傷害、毀損部分爰均不經言詞辯論，逕
    為不受理之諭知。
據上論斷，應依刑事訴訟法第三百零一條第一項前段、第三百零三條第三款、第三百
零七條，判決如主文。
本案經檢察官黃彩秀到庭執行職務。
中      華      民      國    九十      年      十      月     十八     日
                                      臺灣高雄地方法院刑事第四庭
                                          法  官  廖  純  卿
右正本證明與原本無異。
如不服本判決，應於判決送達後十日內，向本院提出上訴狀。
                                          書記官  林  孝  聰
中      華      民      國    九十      年      十      月     十九     日


司法院資訊處製作；財團法人民間司法改革基金會備份。
